【裁判字號】    98,聲簡再,17
【裁判日期】    980721
【裁判案由】    聲請再審
【裁判全文】
臺灣桃園地方法院刑事裁定            98年度聲簡再字第17號
再審聲請人  甲○○
即受判決人
上列聲請人即受判決人因竊盜案件，對於本院97年度簡上字第66
6 號中華民國98年3 月16日確定判決（本院97年度壢簡字第1743
號）聲請再審，本院裁定如下：
    主  文
再審之聲請駁回。
    理  由
一、聲請意旨略以：聲請人即受判決人甲○○前因竊盜案件，經
    本院簡易庭以97年度壢簡字第1743號判處拘役30日，上訴後
    由本院合議庭以97年度簡上字第666 號判決駁回上訴而確定
    ，茲依刑事訴訟法第420 條第1 、2 、4 款規定，提出桃園
    地方法院檢察署檢察官97年度偵字第8376號聲請簡易判決處
    刑書、96年12月及97年2 月通話明細、陳萱97年度訴字第92
    7 號書狀內容、本院97年度訴字第927 號民事裁定、民事庭
    通知書、授權書、聯邦法律事務所書函、本院96年度家護字
    第1299號民事通常保護令、被告自訴書狀、發票影本、被告
    聲請調查證據書狀、桃園地方法院檢察署97年度偵字第2137
    2 號不起訴處分書、本院97年度家護抗字第28號裁定、城市
    之光單車行途示意圖、存證信函、本院簡易庭通知書、古文
    影本、支付命令陳述狀、剪報、陳述狀、廣告黃頁、臺北縣
    新莊地政事務所地價證明、保險契約暨保險費、保險單首頁
    、財政部臺灣省北區國稅財產歸屬資料清單、查封證明、戶
    口名簿、98年3 月26日陳述狀、98年4 月13日陳訴狀、98年
    4 月14日聲請再審抗告（補充理由）、98年7 月16日陳述狀
    為證，聲請對本院上開確定判決予以再審等語。
二、按有罪之判決確定後，有左列情形之一者，為受判決人之利
    益，得聲請再審︰一、原判決所憑之證物已證明其為偽造或
    變造者。二、原判決所憑之證言、鑑定或通譯已證明其為虛
    偽者。三、受有罪判決之人，已證明其係被誣告者。四、原
    判決所憑之通常法院或特別法院之裁判已經確定裁判變更者
    。五、參與原判決或前審判決或判決前所行調查之法官，或
    參與偵查或起訴之檢察官，因該案件犯職務上之罪已經證明
    者，或因該案件違法失職已受懲戒處分，足以影響原判決者
    。六、因發現確實之新證據，足認受有罪判決之人應受無罪
    、免訴、免刑或輕於原判決所認罪名之判決者。前項第一款
    至第三款及第五款情形之證明，以經判決確定，或其刑事訴
    訟不能開始或續行非因證據不足者為限，得聲請再審，刑事
    訴訟法第420 條定有明文。又同法第420 條第1 項第4 款所
    稱「原判決所憑之通常法院或特別法院之裁判已經確定裁判
    變更者」，乃係指原判決憑據通常法院或特別法院之另一裁
    判，為認定事實之基礎而諭知有罪之判決後，其所憑之該一
    其他裁判，業經確定裁判變更者而言，亦有最高法院86年度
    臺抗字第394 號判決意旨，可為參照。末按法院認為無再審
    理由者，應以裁定駁回之。經前項裁定後，不得更以同一原
    因聲請再審，刑事訴訟法第434條亦有規定。
三、經查：
(一)、本件聲請人指稱：聲請人非但早已於96年11月30日即歸還W2
    -2293 車鑰匙、出入磁卡、遙控器及機車鑰匙等物予被害人
    陳萱，且陳萱既不曾遭竊雨傘，亦未曾有何自提款機所提領
    之40 00 元失竊（包含3 張仟元鈔票、1 張五百元鈔票及5
    張百元鈔票），更不曾遺失4 盒體積龐大的元本山海苔禮盒
    。抑有進者，因證人黃景來於本院審理中根本不曾具體指訴
    過海苔禮盒尺寸、數量、大小，可見證人陳萱、黃景來所為
    之證述相互勾串並不實在，有待鑑定，因認本件該當刑事訴
    訟法第420 條第1 項第1 、2 款之再審事由云云。惟查：
  1.上開聲請內容，業經聲請人前以同一意旨聲請再審，甫經本
    院於98年4 月1 日以98年度聲簡再字第6 號認為無理由裁定
    駁回，有上開裁定書影本、臺灣高等法院被告前案紀錄表在
    卷。是本件聲請人以同一理由聲請再審，依刑事訴訟法第43
    4 條第2 項規定，已有未合。
  2.況遍觀本件刑事聲請再審理由狀所附全部證物，聲請人均未
    提出足以證明原審判決所憑之證物為偽造或變造，抑或證人
    陳萱、黃景來業因本案遭判處偽證罪之刑事確定判決，或其
    刑事訴訟不能不能開始或續行非因證據不足之證據，則依刑
    事訴訟法第420 條第2 項之規定，即不得資為開始再審之依
    據。
(二)、其次，聲請人又指稱原審判決亦該當於刑事訴訟法第420 條
    第1 項第4 款所規定：「原判決所憑之通常法院或特別法院
    之裁判已經確定裁判變更者」之再審事由云云。然細繹原審
    判決理由，可知其於認定事實時所依憑之確定裁判，僅有本
    院96年度家護字第1299號裁定1 份（此外尚有臺灣桃園地方
    法院檢察署97年度偵字第21372 號不起訴處分書，惟此並非
    法院之裁判，即無上開規定之適用餘地，附此敘明）。而該
    96年度家護字第1299號裁定經聲請人聲明不服，於法定期間
    內向本院提出抗告後，業經本院以97年度家護抗字第28號裁
    定抗告駁回，亦有各該裁定書可為憑佐，足見該裁定並未遭
    變更，明顯不符上揭再審事由之規定，是仍不得以此逕認聲
    請人所指確屬適法之再審理由。
四、綜上所述，因聲請人所述均無一合乎刑事訴訟法第420 條第
    1 項第1 、2 、4 款所定情形，是本件聲請人聲請再審之程
    序，顯然違背前開法律規定，應予駁回。
五、末按刑法第320 條之竊盜罪之案件，經第二審判決者，不得
    上訴於第三審法院，刑事訴訟法第379 條第2 款定有明文。
    又適用簡易程序案件，經簡易判決處刑後，固得對簡易判決
    不符而上訴至管轄之第二審地方法院合議庭，惟經該管轄之
    第二審地方法院合議庭判決後，該案即告確定，已無通常救
    濟程式可循，此由觀之刑事訴訟法第455 條之1 之簡易程式
    上訴規定，亦可明瞭。次按不得上訴於第三審法院之案件，
    其第二審法院所為裁定，不得抗告。由是觀之，本件聲請人
    既係對於「不得上訴第三審案件」之第二審確定判決聲請再
    審，而後經本院以聲請無理由逕以裁定駁回，就本件駁回再
    審聲請之裁定，因屬「第二審法院所為裁定」，依法自不許
    提起抗告，附此敘明。
六、據上論斷，應依刑事訴訟法第433條，裁定如主文。
中    華    民    國    98    年    7     月    21    日
                  刑事第八庭    審判長法  官  林惠霞
                                      法  官  張明儀
                                      法  官  呂綺珍
以上正本證明與原本無異。
不得抗告。
                                      書記官  范升福
中    華    民    國    98    年    7     月    21    日


司法院資訊處製作；財團法人民間司法改革基金會備份。
